臺灣高等法院刑事判決
108年度上訴字第3146號
上  訴  人  
即  被  告  蘇文宏
            鄭文瑞  
共      同   
選任辯護人  林建平律師
上列上訴人因妨害風化案件，不服臺灣桃園地方法院108年度訴
字第323號，中華民國108年7月15日第一審判決（起訴案號：臺
灣桃園地方檢察署107年度偵字第13186號），提起上訴，本院判
決如下：
    主  文
原判決撤銷。
乙○○、甲○○均無罪。
    理  由
一、本件公訴意旨謂：甲○○及乙○○分係址設○○市○○區○○路○段○○
    號之凱芯男女舒壓會館（下稱凱芯會館）登記負責人及現場
    負責人，基於使成年女子與不特定男客為猥褻行為而容留以
    營利之犯意，容留成年女子在店內為不特定男客進行半套性
    服務（俗稱打手槍，即由女性服務人員撫摸男客之性器官至
    射精狀態），代價為90分鐘收費新臺幣（下同）1,700元，
    甲○○及乙○○二人再從中抽取480元利潤。嗣於民國107年4月1
    9日凌晨1時30分許，桃園市政府警察局八德分局四維派出所
    巡佐張睿騰喬裝男客進入店內消費，由乙○○接待，並指派成
    年女子武曉紅引領張睿騰進入包廂進行按摩，按摩過程中武
    曉紅褪去張睿騰所著按摩用紙內褲，欲撫摸張睿騰生殖器對
    其進行半套性服務，旋經張睿騰表明身分而當場查獲。因認
    被告二人共同涉犯刑法第231條第1項前段意圖使女子與他人
    為猥褻行為而容留以營利罪嫌。
二、公訴意旨認被告二人涉有上開罪嫌，無非係以被告乙○○、甲
    ○○於警詢及偵查中之供述、證人伍曉紅於警詢中之證述，以
    及桃園市政府警察局八德分局四維派出所巡佐張睿騰職務報
    告、桃園市政府警察局八德分局實施臨檢紀錄表、桃園市政
    府106年4月24日府經登字第1069004215號函各1份及現場照
    片10張為據。
三、按犯罪犯罪事實應依證據認定之，無證據不得認定犯罪事實
    ；又不能證明被告犯罪或其行為不罰者應諭知無罪之判決。
    刑事訴訟法第154條第2項、第301條第1項分別定有明文。訊
    據被告被告乙○○、甲○○固均坦認為凱芯會館之負責人及合夥
    人，平日輪流負責現場綜理店務；又警員張睿騰於上開時間
    至店內消費時，係由被告乙○○負責接待並安排武曉紅進入包
    廂內為張睿騰服務等情，惟均堅決否認有何意圖使女子與他
    人為猥褻行為而容留、媒介以營利之犯行，辯稱：伊等不知
    道武曉紅有做半套性交易，若有也是其個人行為，店內一律
    禁止等語。本院經查：
  ㈠證人即喬裝男客之警員張睿騰固於原審審理時證稱略以：我
    有在107年4月18日晚間到凱芯會館執行查緝色情的勤務，是
    乙○○先帶我到旁邊坐，等待裡面的服務小姐武曉紅，武曉紅
    帶我進入包廂後，向我介紹消費方式即以1節來計算是1,200
    元，當時間快到時，她有詢問我是否要再繼續加節，加節是
    1節800元，我當時就允諾，後來在第2節時她向我表示是否
    要做半套性交易，俗稱「打手槍」，她也有做套弄的手勢，
    我問她說要多少錢，她說再加500元，我就假意允諾說好，
    當她褪下我穿的店內紙內褲到大腿那邊並準備要套弄時，我
    就表明身分等語（見原審訴字卷第82至90頁）。又證人武曉
    紅固亦於警詢及偵查時證稱略以：於加節按摩過程中，我以
    手勢表現出半套性交易（以手部接合生殖器直至射精）俗稱
    打手槍套弄之方式，詢問便衣員警是否需要此樣服務，便衣
    員警便詢問我這樣需要加價多少金額，我便告知員警要加價
    500元，員警假意應允後，我約於加節按摩30分鐘後，脫下
    員警進行按摩所換穿之紙內褲，準備抹油從事半套性交易時
    ，便遭員警制止，我替客人從事半套性交易之費用500元，
    均由我一人獨得，沒有和負責人拆帳，因為我越南的雙親年
    老多病，需要醫藥費，在外也有積欠債務，我之前因為身體
    不好身體有開刀，所以我才想憑藉從事性交易拉攏客人並且
    多賺一些錢好還清債務等語（見偵卷第15頁反面至第17頁；
    第43至44頁），核與證人張睿騰前開證述之情節相符。依上
    述證人張睿騰與武曉紅一致之陳述相符，可見武曉紅確實有
    在凱芯會館內欲與喬裝男客之警員張睿騰從事半套性服務之
    猥褻行為，此部分事實首堪認定。
  ㈡惟刑法第231條第1項前段所定，意圖使男女與他人為性交或
    猥褻之行為，而引誘、容留或媒介以營利者，係以行為人出
    於意圖營利之故意，而有引誘、容留提供場所或媒介性交、
    猥褻，欲藉此獲利為構成要件。是本罪之重點在於行為人具
    有意圖營利使男女與他人為上開行為為必要，而此一犯罪事
    實自必須依證據認定之，無證據自不得以推論之方法，遽認
    行為人涉有上開犯行。本件證人武曉紅已於警詢、偵查中一
    致證稱，伊替客人從事半套性交易之費用500元，均由其一
    人獨得，沒有和負責人拆帳，因為伊是越南的雙親年老多病
    ，需要醫藥費，在外也有積欠債務，之前因為身體不好身體
    有開刀，所以才想憑藉從事性交易拉攏客人並且多賺一些錢
    好還清債務等語，已如上述。又證人武曉紅於原審審理中亦
    證稱略以：應徵當時面試的人有說不能做性交易，如果有做
    的話會被罰錢或請其離職（見原審卷第100頁）；又經原審
    勘驗警詢當時錄音紀錄，證人武曉紅亦確陳稱：不要罰那個
    老闆，那個是我自己做的等語（見原審卷第161頁）。再者
    ，證人張睿騰亦於原審審理時證稱略以：當天乙○○他沒有跟
    我說服務性質及金額，是小姐（即武曉紅）跟我說的等語（
    見原審卷第83頁）。依上開證人武曉紅與張睿騰一致之證述
    可知，被告二人當時並無引誘、容留或媒介證人武曉紅以營
    利之事實。此外，警方查獲當時，被告二人均未在場，亦有
    被告二人之警詢筆錄記載可稽（見偵卷第2至4頁），亦無從
    證明被告二人有默示同意證人武曉紅為上開非法行為之事實
    。
  ㈢再犯罪事實之認定，應憑真實之證據，倘證據是否真實尚欠
    明顯，自難以擬制推測之方法，為其判斷之基礎（最高法院
    53年台上字第656號判例意旨參照）。本件從凱芯會館現場
    照片觀之（見偵卷第25頁反面至第26頁），店內櫃臺及包廂
    均在一樓，而包廂係布簾隔間之半開放式空間，無法上鎖，
    自外可清楚看見內部情形，且隔音性不佳，客觀上實無任何
    隱私可言，在按摩過程中任何人皆可察覺包廂內之情形，客
    觀上亦與行為人要從事性交或猥褻之非法行為，自必隱密讓
    人無法一目了然之常情有違。是本件依上述客觀情狀及證人
    武曉紅與張睿騰一致的證述，均不能證明被告二人有意圖營
    利而引誘、容留或媒介證人武曉紅為證人張睿騰從事猥褻行
    為之意圖存在，證人武曉紅為上開行為，無非係其個人之意
    思所為。依首開說明，在無積極證據可資佐憑之下，自不能
    以推論之方法，而率認武曉紅有上開違法行為，又未經被告
    主動開除，而被告二人亦能直接受惠增加收入，而遽認被告
    二人涉有公訴意旨所指之犯行。至於公訴意旨所舉之其他證
    據，亦僅能證明證人武曉紅有圖利為證人張睿騰為猥褻行為
    之事實，並無從證明被告二人有引誘、容留或媒介證人武曉
    紅為猥褻行為之營利意圖，附此敘明。此外，復查無其他積
    極之證據，足認被告二人涉有公訴意旨所指之犯行，自應為
    被告二人無罪之諭知。
四、綜上所述，本件並無客觀證據足資認定被告二人涉有公訴意
    旨所指之犯行，原審判決置上開客觀證據而不論，逕以推論
    之方法率認被告二人涉有公訴意旨所指之圖利容留猥褻犯行
    ，明顯違反刑事訴訟法第154條第2項所定，犯罪事實應依證
    據認定之，無證據不得認定犯罪事實之違誤，自應予撤銷改
    判，庶免冤抑。
據上論斷，應依刑事訴訟法第369 條第1 項前段、第364 條、第
301條第1項前段，判決如主文。
本案經檢察官林意菁提起公訴，檢察官許鈺茹到庭執行職務。
中    華    民    國    109   年    1     月    15    日
                  刑事第十九庭  審判長法  官  曾淑華
                                      法  官  俞秀美
                                      法  官  陳文貴
以上正本證明與原本無異。
檢察官如不服本判決，應於收受送達後20日內向本院提出上訴書
狀，其未敘述上訴之理由者並得於提起上訴後20日內向本院補提
理由書（均須按他造當事人之人數附繕本）「切勿逕送上級法院
」。
被告不得上訴。
                                      書記官  洪宛渝
中    華    民    國    109   年    1     月    17    日